臺灣彰化地方法院刑事判決　　　　　　　 96年度易字第284號
公　訴　人　臺灣彰化地方法院檢察署檢察官
被　　　告　乙○○
　　　　　　丁○○
　　　　　　丙○○
　　　　　　　　　　號
上3 人共同
選任辯護人　張崇哲律師
　　　　　　林志銘律師
　　　　　　楊佳勳律師
被　　　告　甲○○
上列被告等因竊盜等案件，經檢察官提起公訴（96年度偵字第71
3 號），本院判決如下：
    主  文
乙○○犯如【附表壹】編號壹、編號貳、編號肆、編號陸、編號
玖之「所犯罪名」欄所示之罪，均累犯，各處如【附表壹】編號
壹、編號貳、編號肆、編號陸、編號玖之「應處刑罰」欄所示之
刑，各如【附表貳】所示之物，均沒收。應執行有期徒刑年，
如【附表貳】所示之物，均沒收。其餘被訴妨害公眾往來安全部
分，無罪。
丁○○犯如【附表壹】編號、編號伍、編號柒之「所犯罪名」
欄所示之罪，處如【附表壹】編號、編號伍、編號柒之「應處
刑罰」欄所示之刑，各如【附表貳】所示之物，均沒收。應執行
有期徒刑貳年，如【附表貳】所示之物，均沒收。其餘被訴妨害
公眾往來安全部分，無罪。
丙○○犯如【附表壹】編號捌、編號壹拾壹之「所犯罪名」欄所
示之罪，各處如【附表壹】編號捌、編號壹拾壹之「應處刑罰」
欄所示之刑，各如【附表貳】所示之物，均沒收。應執行有期徒
刑壹年，如【附表貳】所示之物，均沒收。其餘被訴竊盜、妨害
公眾往來安全部分，均無罪。
甲○○犯如【附表壹】編號壹拾貳之「所犯罪名」欄所示之罪，
處如【附表壹】編號壹拾貳之「應處刑罰」欄所示之刑，如【附
表貳】所示之物，均沒收。其餘被訴妨害公眾往來安全部分，無
罪。
    犯罪事實
一、乙○○曾於民國95年間因妨害自由案件，經本院以95年度訴
    字第712 號刑事判決判處有期徒刑6 月確定，並於95年8 月
    16日易科罰金執行完畢。詎乙○○竟不知悔改，與甲○○、
    丁○○、丙○○，復另行基於意圖為自己不法所有之犯意，
    由乙○○單獨1 人（指犯罪事實欄一(一)至(三)部分）、或與丁○○共計2 人（指犯罪事實欄一(四)至(八)部分）、或與丁○○
    、丙○○共計3 人（指犯罪事實欄一(九)部分）、或與甲○○
    （即乙○○之兄）、丁○○、丙○○共計4 人（指犯罪事實
    欄一(十)部分），各分別基於共同竊盜犯意聯絡，分別於下列
    時、地為竊盜犯行，乙○○並於與丁○○、丙○○共同行竊
    得手後，給付報酬新臺幣（下同）3,000 元予丁○○，另給
    付報酬1,500 元予丙○○：
  (一)於95年12月25日凌晨1 時許，乙○○單獨駕駛向不知情之甲○○之妻黃淑芬所借用之車牌號碼9J—1288號廂型車，並持
    其所有客觀上具危險性而足為兇器之如【附表2 】所示油壓
    剪、螺絲起子、鉗子等物，至國道2 號高速公路位於臺南縣
    善化交流道南下匝道出口處，適見該處路燈並無照明功能之
    際，以手戴如【附表2 】編號1 所示之手套，先持前揭螺絲
    起子，將該處路燈下方之電線盒上之螺絲扭鬆開，再持前揭
    鉗子剪斷小電線後，復利用如【附表2 】編號4 所示之滾輪
    及前揭油壓剪夾拉，以竊取由交通部國道高速公路局南區工
    程處負責管理之路燈電纜線4 條（長度各約50公尺）得手後
    ，復以如【附表2 】編號2 所示之膠帶綑綁電纜線離去。
  (二)於95年12月27日凌晨1 時許，乙○○單獨駕駛前揭廂型車，
    並持其所有客觀上具危險性而足為兇器之如【附表2 】所示
    油壓剪、螺絲起子、鉗子等物，至國道2 號高速公路位於臺
    南縣善化交流道南下匝道出口處，適見該處路燈並無照明功
    能之際，以手戴如【附表2 】編號1 所示之手套，先持前揭
    螺絲起子，將該處路燈下方之電線盒上之螺絲扭鬆開，再持
    前揭鉗子剪斷小電線後，復利用如【附表2 】編號4 所示之
    滾輪及前揭油壓剪夾拉，以竊取由交通部國道高速公路局南
    區工程處負責管理之路燈電纜線6 條（長度各約50公尺）得
    手後，復以如【附表2 】編號2 所示之膠帶綑綁電纜線離去
    。
  (三)於95年12月29日晚上10時許，乙○○單獨駕駛前揭廂型車，
    並持其所有客觀上具危險性而足為兇器之如【附表2 】所示
    油壓剪、螺絲起子、鉗子等物，至國道2 號高速公路位於嘉
    義縣中埔交流道南下匝道入口處，適見該處路燈並無照明功
    能之際，以手戴如【附表2 】編號1 所示之手套，先持前揭
    螺絲起子，將該處路燈下方之電線盒上之螺絲扭鬆開，再持
    前揭鉗子剪斷小電線後，復利用如【附表2 】編號4 所示之
    滾輪及前揭油壓剪夾拉，以竊取由交通部國道高速公路局南
    區工程處負責管理之路燈電纜線4 條（長度各約50公尺）得
    手後，復以如【附表2 】編號2 所示之膠帶綑綁電纜線離去
    。
  (四)於96年1 月2 日凌晨1 時許，乙○○、丁○○2 人，由乙○○駕駛前揭廂型車搭載丁○○，並分別持乙○○所有客觀上
    具危險性而足為兇器之如【附表2 】所示油壓剪、螺絲起子
    、鉗子等物及如【附表2 】所示膠帶、滾輪、布質手套等物
    ，至國道2 號高速公路位於新竹縣竹東芎林交流道南下匝道
    處，適見該處路燈並無照明功能之際，以手戴如【附表2 】
    編號1 所示之手套，先持前揭螺絲起子，將該處路燈下方之
    電線盒上之螺絲扭鬆開，再持前揭鉗子剪斷小電線後，著手
    拉取由交通部國道高速公路局北區工程處負責管理之路燈電
    纜線行竊，嗣因乙○○、丁○○無法拉出該電纜線而未得手
    ，乙○○、丁○○隨即共乘前揭車輛離去。
  (五)於96年1 月3 日凌晨1 時許，乙○○、丁○○2 人，由乙○○駕駛前揭廂型車搭載丁○○，復分別持乙○○所有客觀上
    具危險性而足為兇器之如【附表2 】所示油壓剪、螺絲起子
    、鉗子等物，至國道2 號高速公路位於新竹縣竹東芎林交流
    道南下匝道處，適見該處路燈並無照明功能之際，以手戴如
    【附表2 】編號1 所示之手套，先持前揭螺絲起子，將該處
    路燈下方之電線盒上之螺絲扭鬆開，再持前揭鉗子剪斷小電
    線後，復利用如【附表2 】編號4 所示之滾輪及前揭油壓剪
    夾拉，以竊取由交通部國道高速公路局北區工程處負責管理
    之路燈電纜線4 條（長度各約50公尺）得手後，復以如【附
    表2 】編號2 所示之膠帶綑綁電纜線離去。
  (六)於96年1 月4 日晚上11時許，乙○○、丁○○2 人，由乙○○駕駛前揭廂型車搭載丁○○，復分別持乙○○所有客觀上
    具危險性而足為兇器之如【附表2 】所示油壓剪、螺絲起子
    、鉗子等物，至國道2 號高速公路位於嘉義縣中埔交流道南
    下匝道處，適見該處路燈並無照明功能之際，以手戴如【附
    表2 】編號1 所示之手套，先持前揭螺絲起子，將該處路燈
    下方之電線盒之螺絲扭鬆開，再持前揭鉗子剪斷小電線後，
    復利用如【附表2 】編號4 所示之滾輪及前揭油壓剪夾拉，
    以竊取由交通部國道高速公路局南區工程處負責管理之路燈
    電纜線2 條（長度各約50公尺）得手後，復以如【附表2 】
    編號2 所示之膠帶綑綁電纜線離去。
  (七)於96年1 月5 日晚上11時許，乙○○、丁○○2 人，由乙○○駕駛前揭廂型車搭載丁○○，復分別持乙○○所有客觀上
    具危險性而足為兇器之如【附表2 】所示油壓剪、螺絲起子
    、鉗子等物，至國道2 號高速公路位於嘉義縣中埔交流道南
    下匝道處，適見該處路燈並無照明功能之際，以手戴如【附
    表2 】編號1 所示之手套，先持前揭螺絲起子，將該處路燈
    下方之電線盒之螺絲扭鬆開，再持前揭鉗子剪斷小電線後，
    復利用如【附表2 】編號4 所示之滾輪及前揭油壓剪夾拉，
    以竊取由交通部國道高速公路局南區工程處負責管理之路燈
    電纜線2 條（長度各約50公尺）得手後，復以如【附表2 】
    編號2 所示之膠帶綑綁電纜線離去。
  (八)於96年1 月8 日晚上11時許，乙○○、丁○○2 人，由乙○○駕駛前揭廂型車搭載丁○○，復分別持乙○○所有客觀上
    具危險性而足為兇器之如【附表2 】所示油壓剪、螺絲起子
    、鉗子等物，至國道2 號高速公路位於嘉義縣中埔交流道南
    下匝道處，適見該處路燈並無照明功能之際，以手戴如【附
    表2 】編號1 所示之手套，先持前揭螺絲起子，將該處路燈
    下方之電線盒之螺絲扭鬆開，再持前揭鉗子剪斷小電線後，
    復利用如【附表2 】編號4 所示之滾輪及前揭油壓剪夾拉，
    以竊取由交通部國道高速公路局南區工程處負責管理之路燈
    電纜線4 條（長度各約50公尺）得手後，復以如【附表2 】
    編號2所 示之膠帶綑綁電纜線離去。
  (九)於96年1 月9 日晚上10時許，乙○○、丁○○、丙○○3 人
    ，由乙○○駕駛前揭廂型車搭載丁○○、丙○○，復分別持
    乙○○所有客觀上具危險性而足為兇器之如【附表2 】所示
    油壓剪、螺絲起子、鉗子等物，至國道2 號高速公路位於新
    竹縣竹東芎林交流道南下匝道處，適見該處路燈並無照明功
    能之際，先持前揭螺絲起子，將該處路燈下方之電線盒之螺
    絲扭鬆開，再持前揭鉗子剪斷小電線後，復利用如【附表2
    】編號4 所示之滾輪及前揭油壓剪夾拉，以竊取由國道高速
    公路局北區工程處負責管理之路燈電纜線3 條得手後，復以
    如【附表2 】編號2所 示之膠帶綑綁電纜線離去。
  (十)於96年1 月10日下午10時40分，乙○○、丁○○、丙○○、
    甲○○4 人，由甲○○駕駛前揭廂型車搭載乙○○、丁○○
    、丙○○，復分別持乙○○所有客觀上具危險性而足為兇器
    之如【附表2 】所示之油壓剪、螺絲起子、鉗子等物，至國
    道2 號高速公路位於苗栗縣後龍交流道處即130.6 公里處，
    適見該處路燈並無照明功能之際，由甲○○先駕駛前開車輛
    至國道2 號高速公路後龍交流道附近之西湖休息區等候接應
    乙○○、丁○○、丙○○，由乙○○、丁○○、丙○○以手
    戴如【附表2 】編號1 所示之手套，先持前揭螺絲起子，將
    該處路燈下方之電線盒之螺絲扭鬆開，再持前揭鉗子剪斷小
    電線後，復利用如【附表2 】編號2 所示之膠帶綑綁電纜線
    ，再由乙○○以電話聯絡甲○○駕駛上開車輛前往國道2 號
    高速公路位於苗栗縣後龍交流道處即130.6 公里處，搭載乙○○、丁○○、丙○○一同離去。嗣由乙○○將上揭行竊所
    得之電纜線，以每公斤145 元之價格分別變賣予真實姓名、
    年籍均不詳之自稱「陳先生」之成年男子（下稱「陳先生」
    ，故買贓物罪嫌部分，另由警方追查中）得款約20萬元花用
    完畢。嗣經警方於96年1 月11日持本院核發之搜索票至彰化
    縣芬園鄉○○路200 巷21弄60號後方豬舍搜索，並扣得乙○○所有供上揭行竊時所用如【附表2 】編號1 、編號2 、編
    號4 所示之物及電纜線（重量約1,322 公斤），而循線查獲
    上情。
二、案經臺中縣警察局霧峰分局報請臺灣彰化地方法院檢察署檢
    察官偵查起訴。
    理  由
壹、程序部分：
  一按被告以外之人於偵查中向檢察官所為陳述，除顯有不可信
    之情況者外，得為證據，刑事訴訟法第159 條之1 第2 項定
    有明文。蓋因檢察官與法官同為司法官署，且檢察官代表國
    家偵查犯罪，依法有訊問被告、證人及鑑定人之權力，且須
    對被告有利、不利之情形均應注意，況徵諸實務運作，檢察
    官實施刑事偵查程序，亦能恪遵法定程序之要求，不致有違
    法取證情事且可信度極高，是被告以外之人前於偵查中已具
    結而為證述，除反對該項供述得具有證據能力之一方，已釋
    明「顯有不可信之情況」之理由外，不宜以該證人未能於審
    判中接受他造之反對詰問為由，即遽指該證人於偵查中之陳
    述不具證據能力，方符前揭法條之立法意旨。是證人即同案
    被告甲○○、乙○○、丁○○、丙○○分別於檢察官偵查時
    具結所為陳述（參見臺灣彰化地方法院檢察署96年度偵字第
    713 號偵查卷宗第18頁至第20頁；第34頁至第36頁），被告
    乙○○、丁○○、丙○○及其等之選任辯護人、被告甲○○
    ，均未曾提及檢察官在偵查時，有任何不法取供之情形，是
    客觀上並無顯不可信之情況，前揭證人分別於偵查中之證言
    ，自均具有證據能力。
  二按被告以外之人於審判外之陳述，雖不符前4 條之規定，而
    經當事人於審判程序同意作為證據，法院審酌該言詞陳述或
    書面陳述作成時之情況，認為適當者，亦得為證據。當事人
    、代理人或辯護人於法院調查證據時，知有第159 條第1 項
    不得為證據之情形，而未於言詞辯論終結前聲明異議者，視
    為有前項之同意，刑事訴訟法第159 條之5 定有明文。立法
    意旨在於傳聞證據未經當事人之反對詰問予以核實，原則上
    先予排除，惟若當事人已放棄詰問或未聲明異議，基於證據
    資料愈豐富，愈有助於真實發現之理念，且強化言詞辯論主
    義，法院自可承認該傳聞證據例外擁有證據能力。經查，證
    人即臺灣電力股份有限公司霧峰服務所副所長蘇仕杰、交通
    部國道高速公路中區工程處大甲工務段幫工程司陳聰欽、南
    區工程處白河工務段水電養護職員陳琳濱、北區工程處關西
    工務段幫工程司黃金弘分別於警詢中之陳述（參見臺中縣警
    察局霧峰分局中縣霧警偵字第00960050241 號警卷第28頁至
    第32頁；第00000000000 號警卷第22頁至第26頁），雖均係
    被告以外之人於審判外之陳述，性質上屬傳聞證據，惟經檢
    察官、被告乙○○、丁○○、丙○○及其選任辯護人、被告
    甲○○，均同意作為證據，又本院審酌該言詞陳述作成時之
    情況，並查無其他不法之情狀，足認為得為本案之證據，依
    刑事訴訟法第159 條之5 之規定，有證據能力。
貳、有罪部分：
  (一)上揭犯罪事實，訊據被告乙○○、丁○○、丙○○、甲○○
    於警詢、偵訊及本院審理中，均坦承不諱，核與證人臺灣電
    力股份有限公司霧峰服務所副所長蘇仕杰、交通部國道高速
    公路中區工程處大甲工務段幫工程司陳聰欽、南區工程處白
    河工務段水電養護職員陳琳濱、北區工程處關西工務段幫工
    程司黃金弘分別於警詢中及本院審理中具結之證述（參見臺
    中縣警察局霧峰分局中縣霧警偵字第00960050241 號警卷第
    28頁至第32頁；第00000000000 號警卷第22頁至第26頁及本
    院96年4 月19日審判筆錄）；證人即同案被告甲○○、乙○○、丁○○、丙○○分別於偵訊中具結證述內容（參見臺灣
    彰化地方法院檢察署96年度偵字第713 號偵查卷宗第18頁至
    第20頁；第34頁至第36頁）；證人即同案被告乙○○、丁○○於本院審理中具結證述內容（參見本院96年4 月19日審判
    筆錄）相符，並有被告即共犯乙○○所有且供上揭被告行竊
    時所用，如【附表2 】編號1 、編號2 所示之物，扣案可佐
    ，且有贓物認領保管單2 紙、現場照片15張及9 張、查獲現
    場圖1 張（參見臺中縣警察局霧峰分局中縣霧警偵字第0096
    0050241 號警卷第42頁至第43頁、第52頁至第60頁；第0000
    0000000 號警卷第27頁至第29頁）附卷可佐，核屬相符，足
    認被告乙○○、丁○○、丙○○、甲○○之上開自白，確與
    事實相符，本案事證明確，被告乙○○、丁○○、丙○○、
    甲○○之上揭各犯行，均應堪認定。
  (二)經查：
    1.按刑法第321 條第1 項第3 款之攜帶兇器竊盜罪，係以行
      為人攜帶兇器竊盜為其加重條件，此所謂兇器，其種類並
      無限制，凡客觀上足對人之生命、身體、安全構成威脅，
      具有危險性之兇器均屬之，且祇須行竊時攜帶此種具有危
      險性之兇器為已足，並不以攜帶之初有行兇之意圖為必要
      。螺絲起子為足以殺傷人生命、身體之器械，顯為具有危
      險性之兇器（最高法院79年臺上字第5253號判例要旨參照
      ）。經查，上揭被告持以行竊之如【附表2 】編號1 所示
      扣案之油壓剪3 支，其中1 支，總長度為60公分，金屬
      材質，尾端為黃色把手，呈鈍器狀；另1 支，總長度為13
      9 公分，是以小油壓剪焊接於金屬棍棒上，均屬金屬材質
      ，亦呈鈍器狀；另1 支總長度為38公分，金屬材質，尾端
      為黃色塑膠把手，呈鈍器狀（實際扣押油壓剪4 支，警方
      扣押物品目錄表漏載1 支）；螺絲起子3 支，長度各為
      26.5公分、25公分、25公分，其中1 支為黑色把柄之十字
      螺絲起子，另2 支為黑紅色相間把柄之十字螺絲起子等情
      ，業經本院勘驗屬實（參見本院96年3 月21日勘驗筆錄）
      ；又未扣案之鉗子1 支，亦為金屬製，是無論被告甲○○
      、乙○○、丁○○、丙○○主觀上是否旨在行兇抑僅便利
      行竊而持上揭油壓剪、螺絲起子、鉗子，然在客觀上，均
      顯具有行兇之危險性，自均屬兇器之一種，其等各攜帶而
      犯上揭竊盜罪，均應成立刑法第321 條第1 項第3 款之攜
      帶兇器之加重竊盜罪。
    2.另按刑法上竊盜罪既遂未遂區分之標準，係採權力支配說
      ，即行為人將竊盜之客體，移入一己實力支配之下者為既
      遂，若著手於竊盜，而尚未脫離他人之持有，或未移入一
      己實力支配之下者，則為未遂（最高法院84年度臺上字第
      2256號判決要旨參照）。被告乙○○就犯罪事實欄一(一)(二)
      (三)所示部分；被告乙○○、丁○○就犯罪事實欄一(五)(六)(七)
      (八)所示部分；被告乙○○、丁○○、丙○○就犯罪事實欄
      一(九)所示部分；被告甲○○、乙○○、丁○○、丙○○就
      犯罪事實欄一(十)所示部分，均已將竊盜之客體即電纜線移
      入一己實力支配之下，均應屬加重竊盜既遂。至被告乙○○、丁○○就犯罪事實欄一(四)所示部分，被告乙○○、丁○○既已開始拉取電纜線，已如前述，顯屬著手竊盜犯行
      ，然尚未將竊盜客體即他人財物之電纜線移入一己實力支
      配之下，隨即離去，應屬加重竊盜未遂，公訴意旨認為此
      部分應構成加重竊盜既遂，尚有誤會，先予說明。
  (三)核被告乙○○就犯罪事實欄一(一)(二)(三)所示部分，各係犯刑法
    第321 條第1 項第3 款之加重竊盜既遂罪；被告乙○○、丁○○就犯罪事實欄一(四)所示部分，各係犯刑法第321 條第2
    項、第1 項第3 款之加重竊盜未遂罪；被告乙○○、丁○○
    就犯罪事實欄一(五)(六)(七)(八)所示部分，各係犯刑法第321 條第
    1 項第3 款之加重竊盜既遂罪，另就犯罪事實欄一(八)所示部
    分，公訴意旨認為尚應構成刑法第321 條第1 項第4 款之結
    夥3 人以上之加重竊盜罪，尚有誤會，理由詳見後述；被告
    乙○○、丁○○、丙○○就犯罪事實欄一(九)所示部分，各係
    犯刑法第321 條第1 項第3 款、第4 款之加重竊盜既遂罪；
    被告甲○○、乙○○、丁○○、丙○○就犯罪事實欄一(十)所
    示部分，各係犯刑法第321 條第1 項第3 款、第4 款之加重
    竊盜既遂罪。被告乙○○、丁○○就犯罪事實欄一(四)(五)(六)(七)
    (八)所示之犯行；被告乙○○、丁○○、丙○○就犯罪事實欄
    一(九)所示之犯行；被告甲○○、乙○○、丁○○、丙○○就
    犯罪事實欄一(十)所示之犯行，分別有犯意聯絡及行為分擔，
    均為共同正犯。被告乙○○、丁○○、丙○○所各犯如【附
    表1 】所示之罪，犯意各別，行為互異，各均應分論併罰。
    又被告乙○○曾於95年間因妨害自由案件，經本院以95年度
    訴字第712 號刑事判決判處有期徒刑6 月確定，並於95年8
    月16日易科罰金執行完畢等情，此有臺灣高等法院被告前案
    紀錄表、臺灣彰化地方法院檢察署刑案資料查註紀錄表各1
    份存卷可考，其於5 年內故意再犯本案有期徒刑以上之如【
    附表1 】編號1 、編號2 、編號4 、編號6 、編號9 所示之
    各罪，均為累犯，各應依刑法第47條第1 項之規定加重其刑
    。爰審酌被告乙○○、丁○○、丙○○、甲○○分別正值青
    、壯年，貪慾圖利，不思以合法正當途徑賺取所得，竟攜帶
    兇器以竊盜他人財物，加以變賣獲利，且竊盜之客體為供高
    速公路及道路照明設備所需之電纜線，造成高速公路交通往
    來用路人之不便、交通管理機關對於維護高速公路之成本增
    加，原應從重量刑，然本院參酌上揭被告犯後，均坦承犯行
    且態度良好，所竊物品部分，業經部分被害人取回，對被害
    人所生損害等其他一切情狀，各量處如主文所示之刑，並均
    定其等應執行之刑。
  (四)按刑法第38條第3 項係規定「犯人」所有供犯罪所用之物，
    得宣告沒收，並非規定屬「被告」所有之物，始得宣告沒收
    ，而共同正犯於意思聯絡範圍內，組成一共犯團體，團體中
    之任何成員均為「犯人」，供犯罪所用之物，只要屬於「犯
    人」所有，均得宣告沒收，不以必屬於本件被告所有者為限
    （最高法院92年度臺上字第787 號判決要旨參照）；又沒收
    為從刑之一種，依主從不可分之原則，應附隨緊接於主刑之
    下而同時宣告；又共同正犯因相互間利用他人之行為，以遂
    行其犯意之實現，本於責任共同之原則，有關沒收部分，對
    於共犯間供犯罪所用之物，自均應為沒收之諭知（最高法院
    91年度臺上字第5583號判決要旨參照）。經查：
    1.如【附表2 】所示扣案之油壓剪、螺絲起子、布質手套、
      膠帶、滾輪，及未扣案之鉗子，均係本案被告即共同正犯
      乙○○所有，且供被告甲○○、乙○○、丁○○、丙○○
      分別或共犯上揭竊盜犯行所用之物，業據被告乙○○於本
      院審理中陳述明確，依上揭說明，均應依刑法第38條第1
      項第2 款規定併予宣告沒收
    2.至扣案之電線剝皮機1 臺為「陳先生」所有，均非被告甲○○、乙○○、丁○○、丙○○所有之物，且係上揭被告
      竊得電纜線後，供撥除竊得之電纜線絕緣外皮以擷取銅線
      變賣所用之物，上揭被告利用該剝皮機撥除電纜線外皮，
      乃其等竊盜既遂後處分贓物之行為，使用該機器與上揭被
      告所犯之上開竊盜犯行，並無直接關係，自亦非供上揭被
      告為竊盜犯行所用之物；另大油壓剪（總長度119 公分、
      尾端黃色把手）1 支，扳手3 支、鉗子3 支、紅色把柄一
      字螺絲起子、綠色把柄一字螺絲起子及紅色把柄十字螺絲
      起子各1 支，共計3 支，雖為被告乙○○所有之物，然非
      供其等犯本案所用之物，業經被告乙○○於本院審理中陳
      述明確，且均非違禁物，爰均不予宣告沒收，附此敘明。
、無罪部分：
  一公訴意旨以：被告丙○○於前揭犯罪事實欄一(八)所示之時地
    ，與被告乙○○、丁○○共同攜帶兇器竊盜，認為被告丙○○所為應係犯刑法第321 條第1 項第3 款、第4 款之加重竊
    盜罪嫌；又被告甲○○、乙○○、丁○○、丙○○所為前揭
    犯罪事實欄一所示之各次竊取路燈電纜線犯行，使各該高速
    公路路段夜間缺乏照明，致該處往來車輛之駕駛人及乘客可
    能因視線不良而發生交通事故，已造成公眾往來之危險，認
    為被告乙○○、丁○○、丙○○、甲○○所為，均另各涉犯
    刑法第185 條第1 項之妨害公眾往來安全罪嫌等語。
  二按被告未經審判證明有罪確定前，推定其為無罪；犯罪事實
    ，應依證據認定之，無證據不得認定犯罪事實。又不能證明
    被告犯罪者，應諭知無罪之判決，刑事訴訟法第154 條、第
    301 條第1 項分別定有明文。又按認定犯罪事實所憑之證據
    ，雖不以直接證據為限，間接證據亦包括在內，然而無論直
    接證據或間接證據，其為訴訟上之證明，須於通常一般人均
    不致有所懷疑，而得確信其為真實之程度者，始得據為有罪
    之認定，倘其證明尚未達到此一程度，而有合理之懷疑存在
    時，即難遽採為不利被告之認定（最高法院76年臺上字第49
    86號判例要旨參照）。另按刑事訴訟法第161 條已於91年2
    月8 日修正公布，其第1 項規定檢察官就被告犯罪事實，應
    負舉證責任，並指出證明之方法。因此，檢察官對於起訴之
    犯罪事實，應負提出證據及說服之實質舉證責任。倘其所提
    出之證據，不足為被告有罪之積極證明，或其指出證明之方
    法，無從說服法院以形成被告有罪之心證，基於無罪推定之
    原則，自應為被告無罪判決之諭知（最高法院92年度臺上字
    第128 號判例要旨參照）。
  三公訴人認被告甲○○、乙○○、丁○○、丙○○分別涉有前
    揭犯行，無非係以上開事實，業經上揭被告於警詢、偵訊中
    自白，並有證人蘇仕杰、陳聰欽、陳琳濱、黃金弘分別於警
    詢中之陳述，復有現場及查獲照片多張等在卷為其主要論據
    ；訊據被告丙○○堅決否認有何於前揭犯罪事實欄一(八)所示
    之時地，與被告乙○○、丁○○共同攜帶兇器竊盜犯行，並
    辯稱：其雖於準備程序中坦承，其有於前揭犯罪事實欄一(八)
    所示之時地，與被告乙○○、丁○○共同攜帶兇器竊盜犯行
    ，然因當時其並未仔細閱讀起訴書內容，且其自警詢起即未
    承認有參與上揭竊盜犯行等語；另訊據被告甲○○、乙○○
    、丁○○，固均不否認於上揭犯罪事實欄一所示之時地、共
    犯竊取拉取電纜線之行為，被告丙○○固均不否認於上揭犯
    罪事實欄一(九)(十)所示之時地、共犯竊取拉取電纜線之行為，
    惟均堅詞否認有何妨害公眾往來安全之犯行，被告乙○○、
    丁○○、丙○○、甲○○均辯稱：其等前往行竊電纜線時，
    該處之路燈已處於無法照明之狀態，其等僅行竊電纜線，並
    未造成高速公路行車之公眾往來之危險等語。然查：
    (一)被告之自白固不得作為認定犯罪之唯一證據，而須以補強
      證據證明其確與事實相符，然茲所謂之補強證據，並非以
      證明犯罪構成要件之全部事實為必要，倘其得以佐證自白
      之犯罪非屬虛構，能予保障所自白事實之真實性，即已充
      分。又得據以佐證者，雖非直接可以推斷該被告之實施犯
      罪，但以此項證據與被告之自白為綜合判斷，若足以認定
      犯罪事實者，仍不得謂其非屬補強證據（最高法院73年臺
      上字第5638號判例要旨參照）
    (二)被告丙○○雖於本院準備程序中之自白，其有參與前揭犯
      罪事實欄一(八)所示之時地，與被告乙○○、丁○○共同攜
      帶兇器竊盜犯行（參見本院96年3 月21日準備程序筆錄）
      云云，然證人即被告丁○○於本院審理中具結證述：其雖
      於警詢中陳稱，被告丙○○有參與前揭犯罪事實欄一(八)所
      示之竊盜犯行，但是其於偵訊中已經具結證述被告丙○○
      僅有參與2 次竊盜犯行，其於警詢中並未說明清楚（參見
      本院96年4 月19日審判筆錄第33頁至第34頁）等語；證人
      即被告乙○○於本院審理中亦具結證述：其雖於96年1 月
      11 日 偵訊中具結證述被告丙○○曾於96年1 月8 、9 、
      10 日 與其及被告丁○○在一起，且參與共同行竊，因當
      時偵訊時，被告丙○○並未在場，無法詢問被告丙○○確
      認，其上揭偵訊所言，係出於記憶不確定所言（參見本院
      96年4 月19日審判筆錄第37頁至第38頁）等語，爰審酌被
      告丙○○於警詢中並未自白有何參與前揭犯罪事實欄一(八)
      所示之竊盜犯行，此有被告丙○○警詢筆錄1 份在卷可參
      ，且證人即被告乙○○亦於96年1 月26日偵訊中具結證述
      ：其原以為被告丙○○有參與前揭犯罪事實欄一(八)所示竊
      盜犯行，實際上被告丙○○當日似乎有事，並沒有共同前
      往參與（參見臺灣彰化地方法院檢察署96年度偵字第713
      號偵查卷宗第35頁）等語，綜合觀之，上揭證人乙○○、
      丁○○雖與被告丙○○共犯前揭犯罪事實欄一(九)(十)所示之
      竊盜犯行，然應無甘冒另有偽證罪之刑事訴追之危險，故
      為迴護被告丙○○之必要，且被告丙○○於案發時警詢中
      即已坦承前揭犯罪事實欄一(九)(十)所示之竊盜犯行，對於犯
      罪事實欄一(八)所示竊盜犯行並未坦承，足見被告丁○○於
      警詢中、證人即被告乙○○於96年1 月11日偵訊中所為證
      述，被告丙○○有參與犯罪事實欄一(八)所示竊盜犯行云云
      ，均應係出於記憶錯誤所為之證述或陳述，自不足採信。
      況證人蘇仕杰、陳聰欽、陳琳濱、黃金弘分別於警詢中之
      陳述，均未曾證述被告丙○○有何參與上揭犯罪事實欄一
      (八)所示竊盜犯行；而現場及查獲照片多張，僅能證明有電
      纜線遭竊，亦尚不足以證明被告丙○○有於前揭犯罪事實
      欄一(八)所示之竊盜犯行。是被告丙○○於本院準備程序中
      所為之自白，核與前揭事證不符，當無足採信。
    (三)又按刑法第185 條第1 項之妨害公眾往來安全罪，以損壞
      或壅塞公眾往來之設備或以他法致生往來之危險為要件，
      係為保護公眾往來安全而規定，所謂公眾往來之設備，凡
      供不特定之多數人往來交通需要之設備一律包括在內（最
      高法院82年度臺上字第2733號、同院83年度臺上字第1732
      號判決要旨參照）；又刑法第185 條第1 項之損壞或壅塞
      陸路致生往來之危險之妨害公眾往來安全罪，其構成要件
      ，須有損壞或壅塞陸路等之行為，並須致生往來之危險，
      始足當之。本院79年臺上字第2250號判例要旨所謂「刑法
      第185 條第1 項損壞或壅塞陸路致生往來之危險罪，採具
      體危險制，祇須損壞、壅塞之行為，造成公眾往來危險之
      狀態為已足，不以全部損壞、壅塞或發生實害為必要。」
      ，仍認本罪之成立，須有損壞、壅塞陸路之行為為必要（
      最高法院95年度臺上字第3085號判決要旨參照）。
    (四)證人蘇仕杰、陳聰欽、陳琳濱、黃金弘雖分別於本院審理
      中具結均證述，上揭被告行竊處之路燈如遭破壞，會影響
      行車安全，然上揭證人亦均證稱：其無法確定被告甲○○
      、乙○○、丁○○、丙○○行竊電纜線時，上揭電纜線究
      係於本案被告乙○○等人行竊前即遭不明人士先行破壞而
      致路燈毀壞，被告乙○○等人才下手竊取電纜線，抑或係
      處於正常供電狀況，經上揭被告為竊取電纜線而致路燈照
      明功能喪失情狀（參見本院96年4 月19日審判筆錄）等語
      明確，另參酌被告乙○○亦於偵訊中陳稱：其均係於夜間
      駕駛車輛，適見行竊該處之路燈不亮且未通電之處，才下
      手行竊（參見臺灣彰化地方法院檢察署96年度偵字第713
      號偵查卷宗第18頁）等語觀之，檢察官並未提出其他積極
      證據證明，上揭被告行竊處之電纜線及路燈設備，係因上
      揭被告行竊時破壞受損，而致生公共往來之危險，且本院
      亦查無其他任何積極證據證明，公訴人所指之上揭被告之
      前開犯行。況依罪疑為輕之原則，尚難僅憑上揭被告有竊
      取電纜線之行為，可逕行推論上揭被告行竊時，必有為損
      害當時正常運作之公眾往來之設備之行為。
  四綜上所述，被告甲○○、乙○○、丁○○、丙○○雖分別或
    共犯前揭加重竊盜犯行，已如前述，然被告丙○○並無參與
    犯罪事實欄一(八)所示之竊盜犯行；被告甲○○、乙○○、丁○○、丙○○亦無損害正常運作之公眾往來之設備之行為，
    要與刑法第185 條第1 項之損壞公眾往來之設備致生往來之
    危險之妨害公眾往來安全罪之構成要件不符。茲因公訴人對
    於起訴之犯罪事實，既應負提出證據及說服之實質舉證責任
    ，本件公訴人認為被告丙○○所涉上揭犯罪事實欄一(八)所示
    加重竊盜罪嫌或被告甲○○、乙○○、丁○○、丙○○所涉
    犯刑法第185 條第1 項之妨害公眾往來安全罪嫌所憑之證據
    ，均尚無從說服本院達於通常一般之人均不致有所懷疑，而
    得確信其為真實之程度，即難據以為被告甲○○、乙○○、
    丁○○、丙○○不利之認定，自均屬不能證明上揭被告犯罪
    ，依上開說明，自分別就上揭部份，為前開被告無罪之諭知
    。
  五至公訴人聲請勘驗上揭被告行竊現場，以證明上揭被告所為
    之竊盜行為尚構成妨害公眾往來安全之危險，然本件上揭被
    告行竊處之電纜線及路燈設備，是否係因上揭被告行竊時破
    壞受損，而致生公共往來之危險，無法確定等情，業據證人
    蘇仕杰、陳聰欽、陳琳濱、黃金弘分別於本院審理中證述明
    確，已如前述，是依前揭所述，尚難令上揭被告負有刑法第
    185 條第1 項之妨害公眾往來安全罪之刑責，本件事證已臻
    明確，公訴人上揭聲請調查勘驗現場，核無調查之必要，應
    予駁回，附此敘明。
據上論斷，應依刑事訴訟法第299 條第1 項前段、第301 條第1
項，刑法第28條、第321 條第1 項第3 款、第2 項、第321 條第
1 項第3 款、第4 款、第47條第1 項、第38條第1 項第2 款、第
51條第5 款，判決如主文。
本案經檢察官吳芙如到庭執行職務。
中　　華　　民　　國　　96　　年　　5 　　月　　3 　　日
                  刑事第八庭    審判長法  官   李雅俐
                                      法  官   林秉暉
                                      法  官   唐中興
以上正本證明與原本無異。
如不服本判決，應於判決送達後10日內向本院提出上訴狀 (須附
繕本 )。
告訴人或被害人對於判決如有不服具備理由請求檢察官上訴者，
其上訴期間之計算係以檢察官收受判決正本之日期為準。
中　　華　　民　　國　　96　　年　　5 　　月　　3 　　日
                                      書記官   施惠卿
【附錄本案判決論罪科刑法條全文】：
中華民國刑法第321條：
犯竊盜罪而有左列情形之一者，處6月以上5年以下有期徒刑：
一、於夜間侵入住宅或有人居住之建築物、船艦或隱匿其內而犯
    之者。
二、毀越門扇、牆垣或其他安全設備而犯之者。
三、攜帶兇器而犯之者。
四、結夥3人以上而犯之者。
五、乘火災、水災或其他災害之際而犯之者。
六、在車站或埠頭而犯之者。
前項之未遂犯罰之。
【附表壹】：
┌──┬─────────┬───────────┬─────┬────┐
│    │                  │                      │          │本院判決│
│編號│ 犯罪事實及被告   │    罪名              │ 所犯法條 │各量處刑│
│    │                  │                      │          │度      │
├──┼─────────┼───────────┼─────┼────┤
│1   │犯罪事實欄一(一)(二)(三)│  共同攜帶兇器竊盜。  │刑法第321 │各處有期│
│    │【被告乙○○部分】│  （共計3 罪）        │條第1 項第│徒刑捌月│
│    │                  │                      │3 款加重竊│。      │
│    │                  │                      │盜罪。    │        │
├──┼─────────┼───────────┼─────┼────┤
│2   │犯罪事實欄一(四)    │ 共同攜帶兇器竊盜，未 │同上      │有期徒刑│
│    │【被告乙○○部分】│ 遂。                 │          │柒月。  │
├──┼─────────┼───────────┼─────┼────┤
│3   │犯罪事實欄一(四)    │ 共同攜帶兇器竊盜，未 │同上      │有期徒刑│
│    │【被告丁○○部分】│ 遂。                 │          │陸月。  │
├──┼─────────┼───────────┼─────┼────┤
│4   │犯罪事實欄一(五)(六)(七)│ 共同攜帶兇器竊盜。   │同上      │各處有期│
│    │(八)                │ （共計4 罪）         │          │徒刑捌月│
│    │【被告乙○○部分】│                      │          │。      │
├──┼─────────┼───────────┼─────┼────┤
│5   │犯罪事實欄一(五)(六)(七)│ 共同攜帶兇器竊盜。   │同上      │各處有期│
│    │(八)                │ （共計4 罪）         │          │徒刑柒月│
│    │【被告丁○○部分】│                      │          │。      │
├──┼─────────┼───────────┼─────┼────┤
│6   │犯罪事實欄一(九)    │ 結夥三人以上，攜帶兇 │刑法第321 │有期徒刑│
│    │【被告乙○○部分】│ 器竊盜。             │條第1 項第│玖月。  │
│    │                  │                      │3 款、第4 │        │
│    │                  │                      │款之加重竊│        │
│    │                  │                      │盜罪。    │        │
├──┼─────────┼───────────┼─────┼────┤
│7   │犯罪事實欄一(九)    │ 同上                 │同上      │有期徒刑│
│    │【被告丁○○部分】│                      │          │捌月。  │
├──┼─────────┼───────────┼─────┼────┤
│8   │犯罪事實欄一(九)    │ 同上                 │同上      │有期徒刑│
│    │【被告丙○○部分】│                      │          │柒月。  │
├──┼─────────┼───────────┼─────┼────┤
│9   │犯罪事實欄一(十)    │ 同上                 │同上      │有期徒刑│
│    │【被告乙○○部分】│                      │          │玖月。  │
├──┼─────────┼───────────┼─────┼────┤
│10  │犯罪事實欄一(十)    │ 同上                 │同上      │有期徒刑│
│    │【被告丁○○部分】│                      │          │捌月。  │
├──┼─────────┼───────────┼─────┼────┤
│11  │犯罪事實欄一(十)    │ 同上                 │同上      │有期徒刑│
│    │【被告丙○○部分】│                      │          │捌月。  │
├──┼─────────┼───────────┼─────┼────┤
│12  │犯罪事實欄一(十)    │ 同上                 │同上      │有期徒刑│
│    │【被告甲○○部分】│                      │          │柒月。  │
└──┴─────────┴───────────┴─────┴────┘
【附表貳】：
┌──┬───────────────────────────┬────┐
│編號│                  物品名稱及數量                      │ 備  註 │
├──┼───────────────────────────┼────┤
│ 1  │扣案之油壓剪支（其中1 支，總長度為60公分材質，尾端為│警方實際│
│    │黃色把手；另1 支，總長度為139 公分，以小油壓剪焊接於金│扣押油壓│
│    │屬棍棒上；另1 支，總長度為38公分，尾端為黃色塑膠把手）│剪4 支，│
│    │、螺絲起子支（長度各為26.5公分、25公分、25公分，其中│警方扣押│
│    │1 支為黑色把柄之十字螺絲起子，另2 支為黑紅色相間把柄之│物品目錄│
│    │十字螺絲起子）、布質手套貳包。                        │表漏載1 │
│    │                                                      │支，上揭│
│    │                                                      │4 支油壓│
│    │                                                      │剪中有1 │
│    │                                                      │支油壓剪│
│    │                                                      │（總長度│
│    │                                                      │119 公分│
│    │                                                      │、尾端黃│
│    │                                                      │色把手）│
│    │                                                      │與本案無│
│    │                                                      │關。    │
├──┼───────────────────────────┼────┤
│ 2  │扣案之膠帶壹包。                                      │        │
├──┼───────────────────────────┼────┤
│ 3  │未扣案之鉗子壹支。                                    │        │
├──┼───────────────────────────┼────┤
│ 4  │扣案之滾輪壹個。                                      │警方實際│
│    │                                                      │雖有扣押│
│    │                                                      │，然警方│
│    │                                                      │扣押物品│
│    │                                                      │目錄表漏│
│    │                                                      │載。    │
└──┴───────────────────────────┴────┘
